# 请教陈版：持股比例减少丧失控制权的合并

提问人：duxin_1983 时间：2010-12-24 11:08:38
母公司A原对子公司B持股比例是51%，今年 8 月子公司B增资扩股使A对B的持股比例降低到25%，那A就要对B的长投核算由成本法改成权益法，不如B公司今年年初以前实现的净利润为 100 万，今年 8 月实现净利润 20 万，我就要 借：长投-B公司 30贷：盈余公积 2.5 利润分配
22.5 投资收益
5 我的问题是合并的时候如何将B公司 8 个月的净利润并入到合并报表中来（年初的时候未分配并入 51 ，年末的时候未分配不并入，那并入B公司净利润不就勾稽不上了）

回答人：chenyiwei
需要将该原子公司处置日之前的利润表纳入合并范围，即处置日之前归属母公司股东的净利润10.2万元，少数股东损益9.8万元；按解释 4 号在合并报表层面的处理规定，将全部 51 ％股权视同先全部处置，再按处置日公允价值（可按 26 ％的股权处置对价款按比例推算剩余 25 ％股权于处置日的公允价值）重新计量剩余股权，差额确认投资收益。通过编制抵销分录在合并报表层面达到上述处理效果。